【裁判字號】    94,簡上,205
【裁判日期】    950127
【裁判案由】    詐欺
【裁判全文】
臺灣高雄地方法院刑事判決             94年度簡上字第205號
上  訴  人  臺灣高雄地方法院檢察署檢察官
被      告  乙○○
上列上訴人因被告詐欺案件，不服本院高雄簡易庭中華民國94年
2 月16日94年度簡字第742 號第一審刑事簡易判決（聲請簡易判
決處刑案號：93年度偵字第10926 號），提起上訴，本院管轄之
第二審合議庭判決如下：
    主  文
上訴駁回。
    事實及理由
一、本案經本院審理結果，認原審以被告乙○○所為，係犯刑法
    第339 條第1 項之詐欺取財罪，而判處有期徒刑6 月，如易
    科罰金以300 元折算1 日，其認事用法均無違誤，量刑亦屬
    妥適，應予維持，並引用原審判決書記載之事實、證據及理
    由（如附件，但證據部分不含檢察事務官勘驗光碟筆錄）。
二、本件上訴意旨略謂：被告犯後態度不佳，非但未賠償被害人
    之損失，且經常到店內滋擾店員，並要求被害人撤回告訴，
    顯然全無悔意，原審僅科處有期徒刑6 月，其量刑過輕等情
    。惟按法官於有罪判決中，究應如何量處罪刑，為實體法賦
    予審理法官裁量之刑罰權事項，法官行使此項裁量權，自得
    依據個案情節，參諸刑法第57條所定各款犯罪情狀之規定，
    於該法定刑度範圍內，基於合義務性之裁量，量處被告罪刑
    ，此量刑之裁量權，固屬於憲法所保障法官獨立審判之核心
    ，惟法院行使此項裁量權，亦非得以任意或自由為之，仍應
    受一般法律原理原則之拘束，即仍須符合法律授權之目的、
    法律秩序之理念、國民法律感情及一般合法有效之慣例等規
    範，尤其應遵守比例原則及平等原則之意旨，否則即可能構
    成裁量濫用之違法（另參見最高法院86年度臺上字第7655號
    判決意旨），亦即如非有裁量逾越或裁量濫用之違法情事，
    自不得擅加指摘其違法或不當。經查，原審審酌被告公然在
    營業中之「神腦國際通訊行」商店，以佯稱購買最貴之手機
    使店員吳佩穎交付伊觀覽之方式，明目張膽取走價值共計新
    臺幣1 萬2 千5 百元之手機2 支，嗣循線追回始未造成損失
    ，其犯後否認犯行，藉口酒醉後精神狀況不佳而卸責掩飾，
    且不知向被害人甲○○道歉，反而前往前述商店要求被害人
    撤銷告訴等犯後態度惡劣等一切情狀，而量處被告有期徒刑
    6 月，並諭知易科罰金之折算標準，經核原審所為之量刑裁
    量，並無裁量逾越或裁量濫用之違法情事，從而，上訴意旨
    以原審量刑過輕為由請求提起上訴，為無理由，應予駁回。
三、被告經合法傳喚，無正當之理由而不到庭，爰依刑事訴訟法
    第455 條之1 第3 項、第371 條規定，不待其陳述逕行判決
    ，併此敘明。
據上論斷，應依刑事訴訟法第455 條之1 第1 項、第3 項、第36
8 條、第371 條、第373 條，判決如主文。
本案經檢察官黃碧玉到庭執行職務。
中    華    民    國    95    年    1     月    27    日
      鳳山刑事第二庭審判長法  官  邱明弘
                          法  官  李嘉益
                          法  官  譚德周
以上正本證明與原本無異。
不得上訴。
中    華    民    國    95    年    1     月    27    日
                          書記官  廖美玲


司法院資訊處製作；財團法人民間司法改革基金會備份。
